# 请教陈版：应收账款的确认时点

提问人：595699395 时间：2020-05-05 14:36:31
企业有一项附有销售退回条款的交易，企业无法估计退货率， 12 月的时候向客户移交了存货，退货期 60 天，请问企业是在 12 月移交存货的时候就确认应收账款吗？

回答人：chenyiwei
这种情况下，由于尚不满足“企业因向客户转让商品而有权取得的对价很可能收回”的条件，很可能尚不满足新收入准则第五条规定的合同成立的条件；或者因难以估计销售退回可能性而不满足第十六条可变对价条款估计的限制条件，此时是不能确认收入的。相应地，此时只能将发出商品的成本从库存商品转为发出商品，仍在存货项目中列报，而不能确认应收账款、应收退货成本或应付退货款等。

提问人：lv1025280320 时间：2020-05-07 16:51:00
请教陈版新收入准则下 若资产负债表日后期间能合理估计退货率，是作为日后调整事项 还是非调整事项？

回答人：chenyiwei
一般作为非调整事项。